【裁判字號】    94,易,679
【裁判日期】    950116
【裁判案由】    毒品危害防制條例
【裁判全文】
臺灣臺北地方法院刑事判決               94年度易字第679號
公  訴  人  臺灣臺北地方法院檢察署檢察官
被      告  甲○○
上列被告因違反毒品危害防制條例案件，經檢察官提起公訴（94
年度毒偵字第339號），及移送本院併案審理（94年度毒偵字第
3085號、第2307號），由本院合議庭裁定改依簡式審判程序審理
，茲判決如下：
    主    文
甲○○連續施用第二級毒品，累犯，處有期徒刑拾月。
扣案有第二級毒品安非他命成分殘留之吸食器壹組，沒收銷燬之
。
    事    實
一、甲○○曾有妨害公務、妨害自由、違反麻醉藥品管理條例及
    毒品危害防制條例等前科，其中於民國八十八年間，因違反
    毒品危害防制條例案件，經本院以八十八年度毒聲字第九七
    二號裁定送觀察、勒戒後，認無繼續施用毒品傾向，經臺灣
    臺北地方法院檢察署檢察官於八十八年五月四日以八十八年
    度偵字第九二一０號為不起訴處分確定；於八十九年間，復
    因違反毒品危害防制條例案件，經本院以八十八年度毒聲字
    第二六三六號裁定送觀察、勒戒後，認有繼續施用毒品傾向
    ，再經本院以八十九年度毒聲字第二一二０號裁定另入戒治
    處所施以強制戒治，自八十九年九月二十二日起執行強制戒
    治，嗣經本院於九十年二月十九日以九十年度毒聲字第三六
    五號裁定停止戒治，所餘戒治期間付保護管束，於九十年三
    月十四日停止戒治出所後，再經本院於九十年七月十日以九
    十年度毒聲字第一五０六號裁定撤銷停止戒治，自九十年十
    月二十六日起執行強制戒治，於九十一年四月九日強制戒治
    執行完畢，翌日予以釋放，並經本院以八十九年度易字第二
    一九二號刑事判決判處有期徒刑六月，如易科罰金，以三百
    元折算一日確定；於九十年間，再因違反毒品危害防制條例
    案件，經本院以九十年度易字第一三一一號刑事判決判處有
    期徒刑九月確定，並自九十一年四月十日起入監執行其於八
    十九年間，因妨害自由案件，經臺灣高等法院以九十年度上
    易字第八六七號刑事判決判處有期徒刑四月，如易科罰金，
    以三百元折算一日確定及上開違反毒品危害防制條例案件先
    後經本院判處有期徒刑六月、有期徒刑九月，嗣經裁定應執
    行刑之有期徒刑一年七月，於九十二年八月六日縮短刑期假
    釋出獄，於九十二年十月二十日假釋期滿，假釋未經撤銷視
    為業已執行完畢。
二、詎甲○○竟仍不知悔改，在上開強制戒治執行完畢釋放後以
    及上開有期徒刑執行完畢後，五年以內，又基於施用第二級
    毒品安非他命之概括犯意，自九十三年八月間某日某時許起
    至九十四年八月二十日經本院通緝到案前二、三日之同年月
    中旬某日某時許止，先後在其臺北市○○市○○街一五一巷
    七號住處內、停放在其上開住處附近之卡車上及臺北縣土城
    市○○路○段四八巷一號一樓租處內，以吸食器燒烤成煙之
    方式，施用第二級毒品安非他命多次。嗣分別於九十四年一
    月二十一日上午十一時五十七分許，在臺北市警察局中正第
    二分局經警對其採尿送驗查獲上情；於九十四年八月八日下
    午二時五十分許，在其上開住處為警查獲，並扣得第二級毒
    品安非他命一小包（淨重０‧０一六九公克，業已全數鑑析
    用罄）、含有第二級毒品安非他命殘留之吸食器一組及甲○
    ○所有供其平日聯絡使用0000000000號行動電話
    ＳＩＭ卡一張。
三、案經臺北市政府警察局中正第二分局報請臺灣臺北地方法院
    檢察署檢察官偵查起訴及臺北縣政府警察局新店分局報請臺
    灣臺北地方法院檢察署檢察官移送本院併案審理。
    理    由
一、訊據被告甲○○對於其於上開時、地連續施用第二級毒品安
    非他命，並先後於上開時、地為警查獲之犯罪事實坦承不諱
    ，經將被告於上開時、地先後為警查獲後，在臺北市政府警
    察局中正第二分局刑事組及臺北縣政府警察局新店分局刑事
    組經警對其所採得之尿液送交鑑驗結果，確均呈安非他命陽
    性反應，此分別有臺灣尖端先進生技醫藥股份有限公司濫用
    藥物檢驗報告、結文（九十四年度毒偵字第三三九號偵查卷
    第七頁、第八頁）、臺灣檢驗科技股份有限公司濫用藥物尿
    液檢驗報告、臺北縣政府警察局新店分局查獲毒品危害防制
    條例案被移送者姓名代碼對照表（九十四年毒偵字第三０八
    五號偵查卷第八頁、五二頁）各一份在卷可稽，且經將被告
    於九十四年八月八日下午二時五十分許，在其上開住處為警
    查獲時所扣得之結晶物一小包及吸食器一組送交鑑驗結果，
    扣案之結晶物一小包，含有第二級毒品安非他命成分（淨重
    ０‧０一六九公克），扣案之吸食器一組，則含有第二級毒
    品安非他命殘留反應，此分別有憲兵司令部刑事鑑識中心九
    十四年十二月二十二日（九四）安鑑字第０二八二三號鑑驗
    通知書及九十四年十一月三號（九四）安鑑字第０二五四六
    號鑑驗通知書各一份在卷可憑，足認被告上開自白與事實相
    符。
二、被告曾於八十八年間，因違反毒品危害防制條例案件，經本
    院以八十八年度毒聲字第九七二號裁定送觀察、勒戒後，認
    無繼續施用毒品傾向，經臺灣臺北地方法院檢察署檢察官於
    八十八年五月四日以八十八年度偵字第九二一０號為不起訴
    處分確定；於八十九年間，復因違反毒品危害防制條例案件
    ，經本院以八十九年度毒聲字第二一二０號裁定另入戒治處
    所施以強制戒治，自八十九年九月二十二日起執行強制戒治
    ，嗣經本院於九十年二月十九日以九十年度毒聲字第三六五
    號裁定停止戒治，所餘戒治期間付保護管束，於九十年三月
    十四日停止戒治出所後，再經本院於九十年七月十日以九十
    年度毒聲字第一五０六號裁定撤銷停止戒治，自九十年十月
    二十六日起執行強制戒治，於九十一年四月十日強制戒治執
    行完畢在案；於九十年間，再因違反毒品危害防制條例案件
    ，經本院以九十年度易字第一三一一號刑事判決判處有期徒
    刑九月確定在案，有臺灣高等法院被告前案紀錄表一份在卷
    可按。是以，本件係被告在其上開違反毒品危害防制條例案
    件之強制戒治執行完畢釋放後，五年內再犯本件施用第二級
    毒品之罪之事實甚明。從而，本件事證明確，被告上開犯行
    ，洵堪認定，應予依法論處。
三、核被告所為，係犯毒品危害防制條例第十條第二項之施用第
    二級毒品罪。被告持有第二級毒品安非他命進而施用，其持
    有第二級毒品安非他命之低度行為，應為其施用第二級毒品
    安非他命之高度行為所吸收，不另論罪。被告上開多次施用
    第二級毒品安非他命之犯行間，時間緊接，犯罪構成要件相
    同，顯係基於概括犯意反覆為之，為連續犯，應依刑法第五
    十六條規定，以一罪論並加重其刑。至被告自九十三年八月
    間某日某時許起至九十四年八月二十日經本院通緝到案前二
    、三日之同年月中旬某日某時許止，扣除其自九十三年八月
    間某日某時許起至九十四年一月十九日晚上十一時許止之期
    間內，先後施用第二級毒品安非他命之犯行，雖均未經檢察
    官提起公訴，然因此業經檢察官提起公訴並經本院論罪科刑
    之自九十三年八月間某日某時許起至九十四年一月十九日晚
    上十一時許止，施用第二級毒品安非他命之犯行間，具有連
    續犯之裁判上一罪關係，仍為起訴效力所及，本院自應併予
    審理，附此敘明。又被告曾有妨害公務、妨害自由、違反麻
    醉藥品管理條例及毒品危害防制條例等前科，其中於八十九
    年間，因妨害自由案件及違反毒品危害防制條例，先後經臺
    灣高等法院以九十年度上易字第八六七號刑事判決判處有期
    徒刑四月，如易科罰金，以三百元折算一日確定及本院以八
    十九年度易字第二一九二號刑事判決判處有期徒刑六月，如
    易科罰金，以三百元折算一日確定，嗣於九十年間，復因違
    反毒品危害防制條例案件，經本院以九十年度易字第一三一
    一號刑事判決判處有期徒刑九月確定，上開三罪嗣經裁定應
    執行有期徒刑一年七月確定在案，自九十一年四月十日起入
    監執行，於九十二年八月六日縮短刑期假釋出獄，於九十二
    年十月二十日假釋期滿，假釋未經撤銷視為業已執行完畢，
    亦有上開臺灣高等法院被告前案紀錄表一份在卷足參，其於
    上開有期徒刑執行完畢後，五年以內再犯本件有期徒刑以上
    之罪，為累犯，應依刑法第四十七條規定，加重其刑。爰審
    酌被告前因施用毒品案件經強制戒治執行完畢釋放後，仍不
    知戒除，又於上開時、地先後施用第二級毒品安非他命多次
    、施用為自戕行為、所生危害及坦承犯行，犯後態度頗佳等
    一切情狀，量處如主文所示之刑。扣案含有第二級毒品安非
    他命殘留之吸食器一組，因業已無法殘留其上之第二級毒品
    安非他命分離，自應依毒品危害防制條例第十八條第一項前
    段規定，諭知沒收銷燬之。至扣案之第二級毒品安非他命一
    小包（淨重０‧０一六九公克），原亦應依毒品危害防制條
    例第十八條第一項前段規定，併予宣告沒收銷燬，惟因業均
    於鑑定過程中全數鑑析用罄，爰不再為沒收銷燬之諭知。另
    扣案之0000000000號行動電話ＳＩＭ卡一張，固
    係被告所有之物，然與其上開施用第二級毒品安非他命之犯
    行無涉，又非違禁物，本院依法自無從併予宣告沒收，附此
    敘明。
四、按被告所犯為死刑、無期徒刑、最輕本刑三年以上有期徒刑
    之罪或高等法院管轄第一審案件以外之罪，並經被告於準備
    程序就被訴事實為有罪之陳述，經告知簡式審判程序之旨，
    並聽取被告及檢察官之意見後，經本院合議庭依刑事訴訟法
    第二百七十三條之一規定，裁定由受命法官獨任進行簡式審
    判程序審理，併予敘明。
據上論斷，刑事訴訟法第二百七十三條之一、第二百九十九條第
一項前段，毒品危害防制條例第十條第二項、第十八條第一項前
段，刑法第十一條前段、第五十六條、第四十七條，判決如主文
。
本案經檢察官郭昭吟到庭執行職務。
中    華    民    國    95    年    1    月    16    日
                        臺灣臺北地方法院刑事第十五庭
                            法  官  吳麗英
以上正本證明與原本無異
如不服本判決應於送達後10日內向本院提出上訴狀
                            書記官  田華仁
中    華    民    國    95    年    1    月    16    日
附錄本案論罪科刑法條：
毒品危害防制條例第十條：施用第一級毒品者，處六月以上五年
                        以下有期徒刑。
                        施用第二級毒品者，處三年以下有期
                        徒刑。


司法院資訊處製作；財團法人民間司法改革基金會備份。
